臺灣高雄地方法院刑事判決          100年度審交訴字第308號
公  訴  人  臺灣高雄地方法院檢察署檢察官
被      告  陳家成
選任辯護人  李淑欣律師
上列被告因公共危險案件，經檢察官提起公訴（100 年度偵字第
27298 號），被告於本院準備程序進行中，就被訴事實為有罪之
陳述，經合議庭裁定由受命法官獨任依簡式審判程序審理，判決
如下：
    主  文
陳家成犯肇事致人傷害逃逸罪，處有期徒刑陸月，如易科罰金，
以新臺幣壹仟元折算壹日。緩刑貳年，緩刑期間付保護管束，並
接受法治教育貳場次。
    事實及理由
一、本件被告陳家成所犯係死刑、無期徒刑、最輕本刑為3 年以
    上有期徒刑以外之罪，其於準備程序進行中就前揭被訴事實
    為有罪之陳述，經受命法官告知簡式審判程序之旨，並聽取
    當事人、辯護人之意見後，本院合議庭認無不得或不宜改依
    簡式審判程序進行之情形，爰依刑事訴訟法第273 條之1第1
    項、第284 條之1 規定，裁定由受命法官獨任進行簡式審判
    程序。又本件所引屬於審判外陳述之傳聞證據，依同法第27
    3 條之2 規定，不受第159 條第1 項關於傳聞法則規定之限
    制，依法有證據能力，均合先敘明。
二、本件犯罪事實及證據，除證據部分補充「被告於本院審理中
    之自白」外，餘均引用檢察官起訴書之記載（詳如附件）。
三、核被告所為，係犯刑法第185 條之4 肇事致人傷害逃逸罪。
    爰審酌被告明知騎車肇事致人受傷，下車查看後竟僅短暫停
    留即駕車逃離現場，不僅未協助救護傷者、叫救護車、報警
    或為其他適當之處置，亦未留下自身姓名、聯絡電話、聯絡
    方式，增加告訴人傷害增劇之危險及事後求償之困難，且有
    礙肇事者身分之追查，實有不該；然念及被告犯後終能坦承
    犯行，尚見悔意，於案發後2 月餘即與被害人許瑋珊達成和
    解，並給付全數和解金額，有卷附高雄市三民區調解委員會
    調解書影本1 份在卷可稽（見本院民國100 年度審交訴字第
    308 號卷《下稱審交訴卷》第13頁），犯後態度尚可，且考
    量其於此之前，並無任何犯罪紀錄，有臺灣高等法院被告前
    案紀錄表在卷足按，素行尚佳，及被害人所受傷害幸非嚴重
    等一切情狀，量處如主文所示之刑，並斟酌被告之智識程度
    、家庭經濟狀況等情事，諭知易科罰金之折算標準，以示懲
    儆。末查，被告於此之前並無任何犯罪紀錄，業如前述，其
    因一時失慮而觸犯刑章，並已與被害人達成和解，足認被告
    已有反省悔悟之心，認其經此偵、審程式及科刑判決後，應
    知所警惕，信無再犯之虞，因認前開之刑以暫不執行為當，
    爰依刑法第74條第1 項第1 款規定宣告緩刑2 年，以啟自新
    。又本院審酌被告騎車肇事逃逸，法治觀念顯然有待加強，
    為警惕其日後應審慎行事，避免再犯，並參酌公訴人表示如
    宣告緩刑，請求諭知命被告接受法治教育等語（見審交訴卷
    第41頁），爰依刑法第74條第2 項第8 款規定，命被告應接
    受法治教育2 場次，以期培養正確法律觀念，並依刑法第93
    條第1 項第2 款規定，併予宣告於緩刑期間付保護管束。
據上論斷，應依刑事訴訟法第273 條之1 第1 項、第299 條第1
項前段、第310 條之2 、第454 條第2 項，刑法第185 條之4 、
第41條第1 項前段、第74條第1 項第1 款、第2 項第8 款、第93
條第1 項第2 款，判決如主文。
本案經檢察官陳俊宏到庭執行職務。
中    華    民    國   100    年    12    月    29    日
                  刑事第十庭    法  官  毛妍懿
以上正本證明與原本無異。
如不服本判決應於收受判決後10日內向本院提出上訴書狀，並應
敘述具體理由。其未敘述上訴理由者，應於上訴期間屆滿後20日
內向本院補提理由書(均須按他造當事人之人數附繕本)「切勿逕
送上級法院」。
中    華    民    國   100    年    12    月    29    日
                                書記官  陳蓉柔
附錄本案論罪科刑法條：
中華民國刑法第185條之4
（肇事遺棄罪）
駕駛動力交通工具肇事，致人死傷而逃逸者，處6 月以上5 年以
下有期徒刑。
附件：
臺灣高雄地方法院檢察署檢察官起訴書
                                    100年度偵字第27298號
    被      告  陳家成  男  53歲（民國○○年○月○日生）
                        住高雄市○鎮區○道北街23號6樓
                        居高雄市左營區○○○路344號17樓
                        之2
                        國民身分證統一編號：Ｚ000000000號
上被告因公共危險案件，已經偵查終結，認應該提起公訴，茲將
犯罪事實及證據並所犯法條分敘如下：
        犯罪事實
一、陳家成於民國100 年8 月31日下午3 時10分許，駕駛車牌號
    碼2 58-JKX號機車，沿高雄市○○區○○路2 段由東往西方
    向行駛，行經高雄市○○路○ 段634 號前，適有許瑋珊駕駛
    車牌號碼136-EEW 號機車，沿上開路段由東往西方向行駛至
    上開地點，陳家成所駕駛之機車與許瑋珊駕駛之機車發生擦
    撞，許瑋珊人車倒地，因而受有頭部鈍傷、左肩鈍傷、左手
    擦傷、左踝擦傷及左膝擦傷等傷害（過失傷害未據告訴）。
    陳家成於車禍肇事後，下車查看，明知許瑋珊已受傷，應即
    採取救助或其他必要之措施，不得逃逸，竟基於肇事逃逸之
    犯意，未為上開必要之措施，即駕車逃離現場，嗣經王思婷
    行經上開地點，目睹車禍經過，並記下陳家成駕駛之上開機
    車車牌號碼，報警處理循線查獲。
二、案經高雄市政府警察局鳳山分局報告偵辦。
        證據並所犯法條
一、證據清單及待證事實
  ┌──┬─────────┬─────────────┐
  │編號│    證據名稱      │      待證事實            │
  ├──┼─────────┼─────────────┤
  │ (一) │被告陳家成於警詢、│坦承於上開時間有駕駛上開機│
  │    │偵查中之供述      │車行經該地，與證人許瑋珊發│
  │    │                  │生車禍，惟辯稱：我看許瑋珊│
  │    │                  │輕微受傷沒有大礙才離開，沒│
  │    │                  │有逃逸的動機及必要云云。  │
  ├──┼─────────┼─────────────┤
  │ (二) │證人即被害人許瑋珊│證述於上開時地，與被告發生│
  │    │於警詢證述及偵查中│車禍受傷，還來不及反應，被│
  │    │結證              │告即駕車離開現場，沒有留下│
  │    │                  │任何聯絡資料等情事，可證被│
  │    │                  │告有駕車肇事致人受傷逃逸之│
  │    │                  │事實。                    │
  ├──┼─────────┼─────────────┤
  │ (三) │證人王思婷於警詢證│證述目睹上開車禍經過，被告│
  │    │述及偵查中結證    │只說不關我的事，這都是妳的│
  │    │                  │錯等語，即駕車離開，並記下│
  │    │                  │被告駕駛之機車車牌號碼報警│
  │    │                  │等情事，可證被告有駕駛動力│
  │    │                  │交通工具肇事致人受傷逃逸之│
  │    │                  │事實。                    │
  ├──┼─────────┼─────────────┤
  │ (四) │高雄市政府警察局鳳│證明被告有駕駛動力交通工具│
  │    │山分局道路交通事故│肇事致人受傷逃逸之事實。  │
  │    │現場圖、道路交通事│                          │
  │    │故調查報告表及高雄│                          │
  │    │長庚紀念醫院100年 │                          │
  │    │8月31日診字第E1140│                          │
  │    │1號診斷證明書各1份│                          │
  │    │、現場照片15張。  │                          │
  └──┴─────────┴─────────────┘
二、核被告陳家成所為係犯刑法第185 條之4 公共危險罪嫌。
三、依刑事訴訟法第251 條第1 項提起公訴。
    此  致
臺灣高雄地方法院
中    華    民    國    100    年    10    月    12    日
                               檢  察  官  盧葆清